【裁判字號】    89,易,2449
【裁判日期】    891218
【裁判案由】    傷害等
【裁判全文】
臺灣桃園地方法院刑事判決                        八十九年度易字第二四四九號
    公  訴  人  臺灣桃園地方法院檢察署檢察官
    被      告  甲○○○
                乙○○
右列被告等因傷害等案件，經檢察官提起公訴（八十九年度偵字第一三三六三號），
本院判決如左：
        主  文
乙○○連續損壞他人如附表二所示之水果，足以生損害於他人，處拘役參拾日，如易
科罰金，以參佰元折算壹日。又傷害人之身體，處拘役參拾日，如易科罰金，以參佰
元折算壹日。應執行拘役伍拾伍日，如易科罰金，以參佰元折算壹日。
甲○○○損壞他人瓷碗壹個，足以生損害於他人，處拘役拾伍日，如易科罰金，以參
佰元折算壹日。又傷害人之身體，處拘役參拾日，如易科罰金，以參佰元折算壹日。
應執行拘役肆拾日，如易科罰金，以參佰元折算壹日。
    事  實
一、乙○○與甲○○○二人原係舊識，素有債務糾紛，於民國八十九年六月二十七日
    十一時二十分許，乙○○至甲○○○位於在中壢市○○路○段三十六巷口所經營
    之水果攤位，因債務糾紛發生爭執，竟基於毀損之概括犯意，憤而徒手將水果攤
    上之水果翻落，致攤內如附表一所示之水果因掉落而毀損。復於同日十八時許，
    乙○○一手端著餵食小孩裝飯之瓷碗一個，再至上述水果攤位與甲○○○理論，
    又因一言不合起爭執，乙○○承繼之前毀損犯意，憤而徒手將水果攤上之水果翻
    落，致攤內如附表二所示之水果因掉落而毀損。甲○○○亦基於毀損之犯意，將
    乙○○手上瓷碗一個摔落地上毀損。乙○○與甲○○○另基於傷害之故意，進而
    互毆，致乙○○受有右前臂撕裂傷二乘一公分、右上臂與左手挫傷瘀血各二乘二
    公分之傷害，甲○○○亦受有左臉部挫傷二．五乘二公分、左手裂傷一公分及左
    前臂多處抓傷二至三公分之傷害。
二、案經被害人乙○○、甲○○○訴由桃園縣警察局中壢分局報請臺灣桃園地方法院
    檢察署檢察官偵查起訴。
        理  由
一、訊據被告乙○○、甲○○○矢口否認有右揭犯行，乙○○辯稱：水果攤上之水果
    係不小心碰撞所致，伊並無毆打甲○○○，是因甲○○○攻擊伊，伊才抵抗拉扯
    云云；被告甲○○○則辯稱：乙○○一天內前後二次至其攤上毀損水果，第二次
    是乙○○一手拿著碗，一手摔水果時，伊上前阻擋，他自己不小心將碗掉落，且
    伊並無割傷乙○○云云。經查：右揭事實，業據告訴人乙○○、甲○○○指述在
    卷，並有現場照片十禎、診斷證明書二紙、及處理警員報告二紙附卷可稽，參以
    被告乙○○、甲○○○供承二人因債務發生爭執、拉扯，則進而互相毀損、傷害
    ，亦不違常情，應為真實，從而，告訴人乙○○、甲○○○之指證實屬信而有徵
    ，被告乙○○、甲○○○否認傷害告訴人及毀損其物均屬飾詞卸責，不足採信，
    事證已明，被告等右揭犯行，均堪以認定。
二、核被告乙○○、甲○○○所為，均係犯刑法第二百七十七條第一項之傷害罪及同
    法第三百五十四條之毀損罪。又被告乙○○前後二次毀損犯行，時間緊接，犯罪
    構成要件相同，顯係基於概括犯意為之，為連續犯，應以一罪論並依法加重其刑
    。被告等所犯傷害及毀損二罪間，犯意各別，罪名不同，應分論併罰。爰審酌被
    告等之犯罪動機、目的、品行、犯罪後之態度、被害人所受傷勢及財物損失之輕
    重等一切情狀，各量處如主文所示之刑，及均諭知易科罰金折算之標準，並各定
    其應執行之刑。以資懲儆。
據上論斷，應依刑事訴訟法第二百九十九條第一項前段，刑法第五十六條、第二百七
十七條第一項、第三百五十四條、第四十一條，第五十一條第六款，罰金罰鍰提高標
準條例第一條前段、第二條，判決如主文。
本案經檢察官魏雯祈到庭執行職務。
中      華      民      國    八十九    年     十二     月     十八     日
                                臺灣桃園地方法院刑事第二庭
                                            法  官 曾  正  耀
右正本證明與原本無異。
如不服本判決，應於判決送達後十日內，向本院提出上訴狀。
                                            書記官 蘇      萱
中      華      民      國       八十九     年    十二    月   十八     日
附  表：
一、荔枝四把、水梨四盒。
二、黃皮水梨十一個，白色水梨四盒、荔枝一把、蘋果一個。
附論罪科刑依據之法條：
刑法
第二百七十七條第一項
          傷害人之身體或健康者，處三年以下有期徒刑、拘役或一千元以下罰金。
第三百五十四條
          毀棄、損壞前二條以外之他人之物，或令致不堪用，足以生損害於公眾或
          他人者，處二年以下有期徒刑、拘役或五百元以下罰金。


司法院資訊處製作；財團法人民間司法改革基金會備份。
